臺灣桃園地方法院刑事交通事件裁定　　　　　　　　九十一年度交聲字第一一八號
　　受 處 分 人
　　即 異 議 人　 甲○○
右列受處分人因違反道路交通管理處罰條例案件，對於交通部公路局新竹區監理所桃
園監理站九十一年二月六日所為之桃監稽違字借用第五二－Ｂ00000000號處
分（原處分：高雄市政府警察局高市警刑字第Ｂ00000000號），聲明異議，
本院裁定如左：
    主      文
異議駁回。
    理      由
一、本件異議人即受處分人甲○○於民國（下同）九十年十二月二十七日二十時十一
    分許，騎乘車號ＹＸＺ－七七一號輕型機車，行經高雄市○○路河堤附近，為高
    雄市政府警察局三民第二分局執勤警員攔停舉發其有「闖紅燈（明誠西－東右）
    」，有違反道路交通管理處罰條例第五十三條行為乃掣單高雄市政府警察局高市
    警刑字第Ｂ00000000號當場舉發並交予異議人簽收，嗣異議人依限到案
    期日前提出申訴，高雄市交通事件裁決所請舉發單位調查結果，仍認異議人確有
    前揭違規行為，乃移請原處分機關於九十一年二月六日以桃監稽違字借用第五二
    －Ｂ00000000號裁決書，以異議人違反道路交通管理處罰條例第五十三
    條第一項規定，裁處罰鍰新臺幣（下同）一千八百元，並記違規點數三點之處分
    等情。異議人聲明異議意旨略以：異議人駕車行經前址時，依燈號指示駛上明誠
    橋，然因明誠橋橫跨河面離下一號誌路口足足有六、七十公尺之距離，又異議人
    車速緩慢，且逢橋尾端有路面修補工程，為求閃避僅能偏左行駛，詎此時恰逢與
    明誠路交叉之河堤路燈號轉換為紅燈，突有眾多車輛自右方沿河堤路駛來，異議
    人迫於無奈僅能隨車潮左轉行駛河堤路，該時，卻為警攔停掣單舉發，雖當場提
    出解釋，卻未獲採信，顯未考量當時環境，偏差之心態令人難以信服等語提出異
    議。
二、按「道路交通管理處罰條例」第三條第八款及「道路交通安全規則」第二條第一
    項第一款，均明文規定有關前揭道路交通管理法規所指之「汽車」均包括「機器
    腳踏車」。又汽（機）車駕駛人，行經有燈光號誌管制之交岔路口闖紅燈者，處
    新臺幣一千八百元以上五千四百元以下罰鍰，並記違規點數三點。道路交通管理
    處罰條例第五十三條、第六十三條第一項第三款亦定有明文。
三、經查，本件執勤員警當時在高雄市○○路與明誠路口執行勤務，當時車流並不多
    ，發現異議人駕駛前車由明誠路西向東至河堤路左轉南向北行駛，當時明誠路與
    河堤路口東西向交通號誌仍為紅燈，異議人未在停止線前暫停，闖紅燈左轉由西
    轉北向行駛，當時異議人並不是跟著車陣行駛，異議人當時確於號誌轉換為紅燈
    號誌才違規左轉，被警當場攔檢違規，且經駕駛人簽收確認之事實，業據證人朱
    龍評即本件舉發之高雄市政府警察局三民第二分局執勤警員證述明確。按交通警
    員掣單舉發違反道路交通管理處罰條例所列之違規事實，本質上為行政處分，係
    公務員基於職務上權力，依法就特定之具體事件所為具公法上效果之單方行政行
    為，基於公務員為公法上行為具有公信力之原則，該行政處分當可被推定為真正
    ，其據以依法處分之事實認定亦為正確。又本件員警朱龍評與異議人並無仇怨，
    應無捏造事實違法取締，並甘冒偽證罪嫌到庭偽證之必要，是執勤警員本其維護
    交通秩序、安全職責所為之舉發，自應受到合法、正確之推定。此外，並有高雄
    市政府警察局三民第二分局九十一年一月十一日高市警三（貳）交字第○四二○
    號函一份、高雄市政府警察局高市警刑字第Ｂ00000000號舉發通知單一
    份附卷可稽，又本件異議人並未就執勤員警之舉發有何不當提出相關證據以供調
    查。本院亦查無證據足資證明執勤員警有何捏造事實違法取締之情事存在。則執
    勤警員本其維護交通秩序、安全職責所為之舉發，自應受到合法、正確之推定，
    異議人辯稱其迫於無奈隨車潮左轉行駛河堤路云云，即難採信。
四、綜上，舉發單位以異議人有前揭違規事實，依道路交通管理處罰條例第五十三條
    第一項之規定舉發，核屬有據。原處分機關以異議人係違反該項規定，處罰鍰一
    千八百元並依同條例第六十三條第一項第三款規定，記違規點數三點，經核尚稱
    允當，異議人空言否認違規，指摘原處分不當，為無理由，應予駁回。
據上論斷，應依道路交通案件處理辦法第十九條，裁定如主文。
中      華      民      國    九十一    年      九      月     三十     日
                                臺灣桃園地方法院交通法庭
                                      法  官  游  紅  桃
右正本證明與原本無異。
如不服本裁定，應於送達後五日內，向本院提出抗告狀。
                                      書記官  王  元  宏
中      華      民      國    九十一    年      十      月      二      日
